臺灣臺北地方法院刑事判決　　　　　　100年度審訴字第303號
公　訴　人　臺灣臺北地方法院檢察署檢察官
被　　　告　黃英俊
上列被告因搶奪等案件，經檢察官提起公訴（100 年度偵字第24
007 號），被告於準備程序中就被訴事實為有罪之陳述，經本院
合議庭裁定由受命法官獨任進行簡式審判程序，並判決如下：
    主    文
黃英俊犯竊盜罪，累犯，處有期徒刑肆月。扣案之機車鑰匙壹把
沒收之。又意圖為自己不法之所有，而搶奪他人之動產，累犯，
處有期徒刑壹年。應執行有期徒刑壹年貳月。扣案之機車鑰匙壹
把沒收之。
  事    實
一、黃英俊曾因違反毒品危害防制條例案件，經臺灣臺中地方法
    院以94年度易字第1875號判決判處有期徒刑8 月，並經臺灣
    高等法院臺中分院以94年度上易字第1441號判決駁回上訴確
    定，於民國97年2 月8 日入監執行，於97年10月8 日縮刑期
    滿執行完畢。又因(1)違反毒品危害防制條例案件，經臺灣臺
    中地方法院以97年度易字第1783號判決判處有期徒刑10月，
    並經臺灣高等法院臺中分院以97年度上易字第1317號判決駁
    回上訴確定。再因(2)脫逃罪經臺灣臺中地方法院以97年度易
    字第3075號判決判處有期徒刑5 月確定。(3)竊盜罪經同一法
    院以98年度中簡字第548 號判決判處有期徒刑5 月確定。(4)
    偽造文書罪經同一法院以98年度簡字第830 號判決判處有期
    徒刑4 月確定。(5)竊盜等案件，經臺灣高雄地方法院98 年
    度審易字第1718號判決判處有期徒刑3 月確定。上開(1)(2)兩
    案經法院裁定定應執行有期徒刑1 年2 月確定，上開(3)(4)兩
    案經法院裁定定應執行有期徒刑8 月，上開案件經接續執行
    後，於100 年5 月20日縮短刑期假釋出監併付保護管束，並
    於100 年8 月17日保護管束期滿，假釋未經撤銷視為執行完
    畢（構成累犯）。
二、詎黃英俊仍不知悔改，意圖為自己不法之所有，於100 年11
    月3 日19時許，騎乘其所有之車牌號碼365-JZE 號普通重型
    機車至新北市○○區○○路與永平路附近巷道（即永平路23
    3 巷）內，趁四下無人，以自備之機車鑰匙插入車輛電門發
    動之方式，竊取黃威曄所有之車牌號碼AWY-713 號普通重型
    機車，得手後即騎乘上開竊得之機車前往臺北市文山區，伺
    機尋找下手行搶之對象。嗣於同日19時45分許，在臺北市○
    ○區○○路12號對面，見莊邠如牽小孩步行不備之際，另基
    於不法所有之意圖，騎乘機車自右後方搶奪莊邠如所有之手
    提包（內有DIOR皮夾、國民身分證、全民健保卡、台新銀行
    提款卡、花旗銀行信用卡、三星牌行動電話及0000000000
    號行動電話SIM 卡等物），得手後旋即逃逸，並將搶得之行
    動電話、皮夾等物連同其所有之機車一同典當，換得2 萬5,
    000 元。嗣經警循線於同年11月4 日23時20分許，在臺北市
    ○○區○○街2 號查獲，並扣得供行竊用之鑰匙1 把。
二、案經莊邠如訴由臺北市政府警察局文山第二分局報請臺灣臺
    北地方法院檢察署檢察官偵查起訴。
    理    由
一、上開事實，業據被告黃英俊於本院審理時坦承不諱（見本院
    卷第36頁背面），核與證人即被害人黃威曄、告訴人莊邠如
    於警詢之指述（見100 年度偵字第24007 號卷第17至18頁、
    第19頁、第10至13頁）、證人洪道遠之證述（見同上偵卷第
    21至22頁）相符，復有典當單據影本、贓物認領保管單、物
    品發還領據、自願受搜索同意書、扣押物品目錄表、蒐證照
    片、監視錄影翻拍畫面10張在卷可稽（分見同上偵卷第28頁
    、第29頁、第30頁、第38頁、第33至34頁、第36頁、第44至
    45頁、第45至50頁）。綜上，被告之自白核與事實相符，應
    堪採信。本案事證已臻明確，被告前揭犯行洵堪認定。
二、論罪科刑之理由：
（一）核被告所為，係犯刑法第320 條第1 項之普通竊盜罪、同
      法第325 條第1 項之搶奪罪。被告所犯上開二罪間，犯意
      個別，行為互殊，應予分論併罰。另被告有事實欄一所載
      前案執行情形，有臺灣高等法院被告前案紀錄表在卷可參
      ，其受有期徒刑執行完畢後，5 年內故意再犯有期徒刑以
      上之本罪，為累犯，均應依刑法第47條第1 項之規定加重
      其刑。
（二）量刑理由之說明：
      爰審酌被告人正值年壯，竟不思以己力賺取財物，反欲不
      勞而獲，竊取、搶奪他人財物，對民眾生命及財產安全產
      生危害，對社會治安亦有不良影響，參以其等前案紀錄，
      有臺灣高等法院被告前案紀錄表在卷可稽，素行不良，再
      犯本案，本應重懲，惟念及被告犯後坦承全部犯行，態度
      良好，且被告犯罪所得之財物價值非鉅，大部分已經歸還
      本人，所生危害程度非重，併參酌其生活狀況、犯罪之動
      機、目的、手段、所生危害等一切情狀，分別量處如主文
      所示之刑，並定其應執行之刑，以資懲儆。
（三）至扣案之被告持以行竊機車之機車鑰匙1 把（見偵卷第36
      頁扣押物品目錄表），係被告所有供本案犯罪所用之物，
      業據被告供承不諱，應依刑法第38條第1 項第2 款之規定
      宣告沒收。
三、據上論斷，應依刑事訴訟法第273 條之1 第1 項、第299 條
    第1 項前段，刑法320 條第1 項、第325 條第1 項、第41條
    第1 項前段、第47條、第38條第1 項第2 款、第51條第1 項
    第5 款，刑法施行法第1 條之1 第1 項、第2 項前段，判決
    如主文。
本案經檢察官徐文豪到庭執行職務。
中    華    民    國   100    年    12    月    29    日
                  刑事第二十庭  法  官  顧正德
上正本證明與原本無異。
如不服本判決應於收受送達後10日內向本院提出上訴書狀，並應
敘述具體理由；其未敘述上訴理由者，應於上訴期間屆滿後20日
內向本院補提理由書（均須按他造當事人之人數附繕本）「切勿
逕送上級法院」。告訴人或被害人如對於本判決不服者，應具備
理由請求檢察官上訴，其上訴期間之計算係以檢察官收受判決正
本之日期為準。
                                書記官  郭錦賢
中    華    民    國   100    年    12    月    29    日
附錄本案論罪科刑法條全文
中華民國刑法第320條
（普通竊盜罪、竊佔罪）
意圖為自己或第三人不法之所有，而竊取他人之動產者，為竊盜
罪，處5年以下有期徒刑、拘役或500以下罰金。
意圖為自己或第三人不法之利益，而竊佔他人之不動產者，依前
項之規定處斷。
前2項之未遂犯罰之。
中華民國刑法第325條
（普通搶奪罪）
意圖為自己或第三人不法之所有，而搶奪他人之動產者，處6月
以上5年以下有期徒刑。
因而致人於死者，處無期徒刑或7年以上有期徒刑，致重傷者，
處3年以上10年以下有期徒刑。
第1項之未遂犯罰之。